臺灣高等法院刑事裁定
111年度抗字第1506號
抗  告  人  
即  被  告  周甄傑





上列抗告人即被告因組織犯罪防制條例等案件，不服臺灣臺北地
方法院中華民國111年9月14日延長羈押裁定（111年度訴字第623
號），提起抗告，本院裁定如下：
    主  文
抗告駁回。
    理  由
一、原裁定意旨略以：
  ㈠被告周甄傑前經原審訊問後，認犯組織犯罪防制條例等罪嫌
    重大，有事實足認為有勾串共犯或證人之虞，且有逃亡之虞
    ，有羈押及禁止接見、通信之必要，依刑事訴訟法第101條
    第1項第1款、第2款之規定，於民國111年6月23日執行羈押
    及禁止接見、通信。
　㈡嗣因羈押期間即將屆滿，經原審於111年8月14日訊問被告後
    ，審酌被告供述及本案卷證，認被告之犯罪嫌疑仍屬重大，
    又犯罪常伴隨逃亡之高度可能性，此為脫免罪責趨吉避凶之
    人性，審酌被告所犯之罪為指揮犯罪組織罪嫌、三人以上共
    同詐欺取財罪嫌、一般洗錢罪嫌，罪數甚多，刑罰非輕，依
    通常社會觀念，面對如此重罪之追訴，實具逃亡之可能性，
    參諸卷內員警就被告居住地於111年1月至111年4月間之蒐證
    情形，被告於本案案發後有不斷變更居住地點之情形，又參
    以被告之前案紀錄表、全國通緝紀錄表，被告於92年至110
    年間有經多數偵查機關通緝之情形，有相當理由及事實認為
    若獲釋在外有逃亡之虞，具有刑事訴訟法第101條第1項第1
    款之羈押原因。另本案犯罪行為模式具有上下分工之集團性
    與組織性，以現今通信軟體發達之狀況，相關共犯與被告間
    ，有互相連絡本案案情而串證之可能。況且其餘共犯於訊問
    及審理中否認大部分犯行，依偵查卷證資料，被告所辯與共
    犯間所述多有不合，且與相關通信軟體對話紀錄顯示之情形
    亦有不符，被告可能已有不據實陳述之情形，且依上開證據
    ，本案被告對於集團成員亦有一定之支配力，亦堪認被告確
    有與其他相關共犯串證之動機與可能，則被告有刑事訴訟法
    第101條第1項第2款之羈押原因。
　㈢再審酌被告所犯本案犯行危害社會秩序甚鉅，依目前案件進
    度、國家司法權有效行使、公共利益維護、被告人身自由及
    防禦權受限制程度，經斟酌比例原則，認尚無以具保、限制
    住居或定期向派出所報到之方式防免被告串證或逃亡之可能
    性，原審認對被告維持羈押處分應屬適當、必要，且合乎比
    例原則，故仍有繼續羈押被告之必要，爰裁定自111年9月23
    日起延長羈押2月，並禁止接見、通信。
二、抗告意旨略以：抗告人即被告（下稱抗告人）為認罪之答辯
    ，關於帳戶之支配、使用，均非被告所能掌控，被告並未推
    託、卸責云云。
三、⑴按被告經法官訊問後，認為犯罪嫌疑重大，而有下列情形
    之一，非予羈押，顯難進行追訴、審判或執行者，得羈押之
    ：一、逃亡或有事實足認為有逃亡之虞者。二、有事實足認
    為有湮滅、偽造、變造證據或勾串共犯或證人之虞者。三、
    所犯為死刑、無期徒刑或最輕本刑為5年以上有期徒刑之罪
    ，有相當理由認為有逃亡、湮滅、偽造、變造證據或勾串共
    犯或證人之虞者，刑事訴訟法第101條第1項定有明文。
　　⑵又羈押被告之目的，在於確保訴訟程序之進行、證據之存
    在、真實及刑罰之執行，至於被告有無羈押之原因及其必要
    性，則屬事實認定之問題，法院有依法認定裁量之職權，自
    得就具體個案情節予以斟酌決定。如就客觀情事觀察，法院
    許可羈押之裁定在目的與手段間之衡量並無明顯違反比例原
    則情形，即無違法或不當可言。又對於被告羈押與否之審查
    ，其目的僅在判斷有無實施羈押強制處分之必要，並非認定
    被告有無犯罪之實體審判程序，故有關羈押之要件，即無須
    經嚴格證明，以經釋明得以自由證明為已足。故被告有無羈
    押之必要，法院僅須審查被告犯罪嫌疑是否重大、有無羈押
    原因、以及有無賴羈押以保全偵審或執行之必要，由法院就
    具體個案情節予以斟酌決定，如就客觀情事觀察，法院許可
    羈押之裁定或延長羈押之裁定，在目的與手段間之衡量並無
    明顯違反比例原則情形，即無違法或不當可言。
四、經查：　　　　
　㈠抗告人前經原審訊問後，認其為指揮犯罪組織、三人以上共
    同詐欺、洗錢等犯行，有起訴書所列之供述證據、非供述證
    據在卷可佐，足認抗告人涉犯組織犯罪防制條例第3條第1項
    前段、刑法第339條之4第1項第2款、洗錢防制法第14條1項
    等罪嫌重大。
　㈡雖抗告人表明認罪答辯，惟其否認指揮犯罪組織罪嫌、起訴
    書所載之犯罪分工行為及犯意，而本案罪數甚多、刑罰非輕
    ，依通常社會觀念，面對如此重罪之追訴，實具逃亡之可能
    性；又抗告人自111年1月至4月間，不斷變更居住地點，有
    員警間之蒐證紀錄在卷可查；且因抗告人自92年至110年間
    ，經多數偵查機關發布通緝之情形，有相當理由及事實足認
    抗告人有逃亡之虞，符合刑事訴訟法第101條第1項第1款之
    羈押原因。
　㈢又抗告人與同案被告、證人間所述多有不合，核與相關通信
    軟體對話紀錄亦有不符，而本案犯罪行為模式具有上下分工
    之集團性與組織性，以現今通信軟體發達之狀況，有互相連
    絡本案案情而串證之可能；佐以抗告人對於集團成員具有一
    定之支配力，足認抗告人有勾串共犯、證人之虞，符合刑事
    訴訟法第101條第1項第2款之羈押原因。
　㈣本案衡以抗告人涉犯之罪嫌，對社會危害程度及國家刑罰權
    遂行之公益考量，與其人身自由之私益兩相權衡後，認具保
    、責付或限制住居等侵害較小之手段，均不足以確保審判或
    執行程序之順利進行，認有羈押抗告人並禁止接見通信之必
    要。而原審依刑事訴訟法第108條第1項、第5項前段規定，
    對抗告人延長羈押並禁止接見、通信之處分，經核與卷內事
    證尚無不合，認事用法亦無違誤，符合憲法比例原則及刑事
    訴訟法上羈押相當性原則之要求，應予維持。
五、綜上，原審經訊問抗告人後，審酌全卷相關事證，以抗告人
    犯罪嫌疑重大，有前開羈押原因，並有羈押必要，裁定抗告
    人延長羈押，並禁止接見、通信，核無不合，且就其目的與
    手段間之衡量，亦無明顯違反比例原則之情形。抗告人執前
    揭抗告意旨，無非係對原審法院適法之職權行使，及原裁定
    理由已說明之事項，徒憑己見再事爭執，為無理由，應予駁
    回。
六、據上論斷，應依刑事訴訟法第412條，裁定如主文。
中　　華　　民　　國　　111 　年　　9 　　月　　30　　日
              　  刑事第二十三庭審判長法　官  許永煌
　　　　　　　　　　　　　　　　　    法　官  吳定亞
　　　　　　　　　　　　　　　　　    法　官  黃美文
以上正本證明與原本無異。
不得再抗告。
                                　    書記官  彭威翔
中　　華　　民　　國　　111 　年　　9 　　月　　30　　日